臺灣高雄地方法院刑事判決　　　　　　99年度審訴字第4445號
公　訴　人　臺灣高雄地方法院檢察署檢察官
被　　　告　許裕佑
上列被告因違反毒品危害防制條例案件，經檢察官提起公訴（99
年度毒偵字第6608號），本院合議庭裁定由受命法官獨任進行簡
式審判程序，判決如下：
    主  文
許裕佑施用第一級毒品，累犯，處有期徒刑捌月。又施用第二級
毒品，累犯，處有期徒刑伍月。應執行有期徒刑壹拾壹月。
    事  實
一、許裕佑前因施用毒品案件，經本院裁定送觀察勒戒後，認有
    繼續施用毒品之傾向，再由本院裁定令入戒治處所施以強制
    戒治，嗣因強制戒治已滿6 月，經臺灣屏東戒治所評定戒治
    處遇成效合格，無繼續強制戒治之必要後，經臺灣高雄地方
    法院檢察署檢察官以94年度戒毒偵字第407 號為不起訴處分
    ，並於民國94年6 月30日自臺灣屏東戒治所執行完畢釋放。
    又因施用毒品案件，經本院以95年度訴字第185 號、95年度
    訴字第4132號，各判處有期徒刑10月確定。嗣經本院以96年
    度聲減字第3138號裁定各減刑為有期徒刑5 月確定，而於96
    年8 月24日易科罰金執行完畢。又因施用第一、二級毒品案
    件，經本院97年度審易字第2045號、97年度審訴字第5353號
    判決有期徒刑4 月、8 月、4 月確定，復經本院98年度審聲
    字第1217號定應執行有期徒刑1 年2 月，甫於99年7 月5 日
    假釋付保護管束期滿執行完畢（構成累犯）。詎許裕佑仍未
    戒絕毒癮，分別基於施用第一級毒品海洛因及第二級毒品甲
    基安非他命之犯意，於99年8 月7 日晚上7 時許，在其位於
    高雄市○○區○○街22號3 樓住處內，以海洛因摻入香菸內
    吸食之方式，施用第一級毒品海洛因1 次後，又於同一地點
    ，以將第二級毒品甲基安非他命置於玻璃球內燒烤吸食煙霧
    之方式，施用第二級毒品甲基安非他命1 次。嗣於99年8 月
    11日晚上9 時40分許，在高雄市三民區○○○路172 號前，
    因形跡可疑為警攔查，許裕佑於有偵查犯罪權限之機關及公
    務員發覺其犯罪前，向警自承其上述施用第一級毒品犯行，
    經警徵得其同意採集尿液送驗，結果呈嗎啡、甲基安非他命
    陽性反應，始悉上情。
二、案經高雄市政府警察局三民第一分局報告臺灣高雄地方法院
    檢察署檢察官偵查起訴。
    理  由
一、程序部分：
    本件被告許裕佑所犯為死刑、無期徒刑或最輕本刑為3 年以
    上有期徒刑以外之罪，其於準備程序中就被訴事實為有罪之
    陳述，經告知簡式審判程序之旨，並聽取公訴人及被告之意
    見後，依刑事訴訟法第273 條之1 第1 項規定，裁定由受命
    法官獨任進行簡式審判程序，合先敘明。
二、認定犯罪事實所憑之證據及理由：
    訊據被告許裕佑對於上揭施用第一級、第二級毒品犯行於本
    院審理時供承不諱，且被告於99年8 月11日為警查獲後所採
    集之尿液，經送檢驗之結果，確呈嗎啡、甲基安非他命陽性
    反應，此有高雄市立凱旋醫院99年9 月20日濫用藥物尿液檢
    驗報告及毒品案件尿液送驗編號與真實姓名對照表（編號：
    G312號）各1 份附卷可稽，是被告之自白核與事實相符，應
    堪採信。本案事證明確，被告上開施用第一、二級毒品犯行
    ，堪以認定。
三、論罪科刑：
  (一)修正之毒品危害防制條例第20條就施用毒品者，祇於「初犯
    」及「5 年後再犯」二種情形，有其追訴條件之限制，即須
    於初犯經觀察、勒戒或強制戒治釋放後，5 年內均無施用毒
    品之行為，始能認其前所實施之觀察、勒戒或強制戒治已足
    遮斷毒癮，而得於5 年後再犯時，再予適用初犯之規定，重
    行觀察、勒戒等程式。倘5 年內已經再犯，被依法追訴處罰
    ，縱其第3 次（或第3 次以上）施用毒品之時間在初犯釋放
    5 年以後，即與「5 年後再犯」之情形有別，且因已於「5
    年內再犯」，顯見原實施觀察、勒戒或強制戒治，已無法收
    其實效，而無5 年戒斷期之存在，自無再經觀察、勒戒及強
    制戒治之必要，應得逕行追訴處罰，最高法院著有95年5 月
    9 日95年第7 次刑事庭會議決議可資參照。本件被告前因施
    用毒品案件，經本院裁定送強制戒治後，於94年6 月30日執
    行完畢，復於94年間因施用毒品案件，經本院以95年度訴字
    第185 號判決判處有期徒刑10月確定，有臺灣高等法院被告
    前案紀錄表1 份在卷可參。被告既曾於「5 年內再犯」，且
    經法院判處罪刑確定，本件被告復於99年8 月9 日施用第一
    、二級毒品為警查獲，即非屬該條例第20條第3 項所定「5
    年後再犯」之情形，檢察官依毒品危害防制條例第23條第2
    項之規定，予以追訴，自屬適法。
  (二)按海洛因及甲基安非他命分別係屬毒品危害防制條例第2 條
    第2 項第1 款、第2 款所稱之第一、二級毒品，依法不得施
    用。核被告許裕佑所為，係犯毒品危害防制條例第10條第1
    、2 項之施用第一、二級毒品罪。其持有海洛因、甲基安非
    他命後，進而施用，持有之低度行為應被施用之高度行為所
    吸收，不另論罪。被告所犯前開施用第一級毒品及第二級毒
    品罪，犯意各別、行為互殊，應予分論併罰。又被告有如事
    實欄所載徒刑之宣告及執行完畢情形，有臺灣高等法院被告
    前案紀錄表1 份在卷可稽，其於前開有期徒刑執行完畢後5
    年內，故意再犯本件有期徒刑以上之罪，應依刑法第47條第
    1 項之規定論以累犯，並在其所犯施用第一級、第二級毒品
    罪刑項下均加重其刑。又被告係因形跡可疑為警攔查，並在
    警方未掌握何客觀跡證顯示被告涉犯施用毒品之情形下，自
    行坦承上述施用第一級毒品犯行，有查獲員警林國華、吳明
    育職務報告1 紙附卷可憑，堪認被告此舉合於自首要件，爰
    依刑法第62條前段規定，在其所犯施用第一級毒品罪刑項下
    減輕其刑，並依法先加後減之。爰審酌被告前已因施用毒品
    案件經觀察勒戒、強制戒治，猶未徹底戒除毒癮，足認其並
    無戒除毒害之決心，本不宜寬貸，惟念其施用毒品乃自戕一
    己之身體健康，並具有病患性人格之特質，其行為本身對社
    會所造成之危害並非直接、鉅大、及坦承施用第一、二級毒
    品犯行等一切情狀，暨參酌公訴檢察官之求刑，分別量處如
    主文所示之刑，並定應執行之刑，以資儆懲。
據上論斷，應依刑事訴訟法第273 條之1 第1 項、第284 條之1
、第299 條第1 項前段，毒品危害防制條例第10條第1 項、第2
項，刑法第11條前段、第47條第1 項、第62條前段、第51條第5
款，判決如主文。
本案經檢察官李怡增到庭執行職務。
中    華    民    國   100    年    1     月    31    日
                  刑事第十庭    法  官  王  琁
以上正本證明與原本無異。
如不服本判決應於收受本判決後10日內向本院提出上訴書狀，並
應敘述具體理由，如未敘述上訴理由者，應於上訴期間屆滿後20
日內補提理由書狀於本院（均須按他造當事人之人數附繕本）「
切勿逕送上級法院」。
中    華    民    國   100    年    1     月    31    日
                                書記官  王淑娟
附錄本判決論罪科刑之法條：
毒品危害防制條例第10條
施用第一級毒品者，處六月以上五年以下有期徒刑。
施用第二級毒品者，處三年以下有期徒刑。